【裁判字號】    98,簡上,28
【裁判日期】    980526
【裁判案由】    恐嚇
【裁判全文】
臺灣宜蘭地方法院刑事判決              98年度簡上字第28號
上  訴  人  丙○○
上列上訴人因恐嚇案件，不服本院簡易庭98年度簡字第93號第一
審判決（聲請簡易判決處刑案號：臺灣宜蘭地方法院檢察署97年
度偵字第1253號），提起上訴，本院管轄之第二審合議庭判決如
下：
    主  文
上訴駁回。
    犯罪事實及理由
一、本案經本院審理結果，認第一審判決認事用法及量刑均無不
    當，應予維持，並引用第一審判決書記載之事實、證據及理
    由（如附件）。
二、被告丙○○上訴意旨略以：伊當時是因被害人甲○○在場大
    吼大叫，故對之說「飯吃飽一點，小聲一點」等語，伊並無
    恐嚇之意，否認犯罪云云。然按刑法上所謂恐嚇，指凡一切
    言語、舉動足以使人生畏怖心者均屬之，而該言語或舉動是
    否足以使他人生畏怖心，應依社會一般觀念衡量之，如行為
    人之言語、舉動，依社會一般觀念，均認係惡害之通知，而
    足以使人生畏怖心時，即可認屬恐嚇（最高法院84年度臺上
    字第813號判決參照）。查被告於民國97年1月8日，至宜蘭
    縣礁溪鄉○○路62號乙○○住處，欲找乙○○催討賭債款項
    ，未能如願，即以言語向被害人甲○○以足使人心生畏怖之
    語氣恫嚇稱：「飯吃飽一點，小心一點」等語，使被害人甲
    ○○心生畏懼等情，業據被害人甲○○指證明確，且與在場
    證人乙○○、江梅證述情節相符（見警卷第20頁、偵查卷第
    21、22頁），被告辯稱係稱要被害人甲○○小聲一點云云，
    顯屬卸責之詞。再審酌被告於索討債務過程中，對在場之被
    害人甲○○口出前揭言詞，衡諸社會一般觀念，此種語言上
    之威嚇，足令一般人感覺身體安全受到威脅，其行為於客觀
    上已可認屬惡害之通知，並達足使人心生畏怖之程度，被害
    人甲○○與在場之母、兄聽聞該言詞後，旋即與被告妥協，
    並於2日內交付新臺幣3萬元予被告，此據被害人甲○○與證
    人江梅於偵查中結證明確（見偵查卷第21頁），足徵被告上
    開言詞，在客觀上係惡害通知而使人心生畏怖之，自與刑法
    第305條恐嚇危害安全罪之構成要件相符。原審據以論罪科
    刑，並審酌被告犯罪動機、目的、手段，所造成被害人心生
    畏懼之影響及犯後態度等一切情狀，量處拘役50日，及諭知
    易科罰金之折算標準，其認事用法並無違誤，量刑亦屬妥適
    ，被告否認犯罪提起上訴，為無理由，應予駁回。
據上論斷，應依刑事訴訟法第455條之1第3項、第368條、第373
條，判決如主文。
本案經檢察官黃正綱到庭執行職務。
中    華    民    國    98    年    5     月    26    日
              刑事第四庭審判長法  官  林楨森
                              法  官  辜漢忠
                              法  官  鄧晴馨
以上正本證明與原本無異。
本件不得上訴。
                              書記官  劉晨輝
中    華    民    國    98    年    5     月    26    日
附錄本案論罪科刑法條：
中華民國刑法第305條
（恐嚇危害安全罪）
以加害生命、身體、自由、名譽、財產之事，恐嚇他人致生危害
於安全者，處2年以下有期徒刑、拘役或3百元以下罰金。


司法院資訊處製作；財團法人民間司法改革基金會備份。
